---
title: "第一次作业你的报告题目"
CJKmainfont: Songti SC
author: "雷婷lititia"
date: "`r Sys.Date()`"
output:
  word_document:
    toc: yes
  pdf_document:
    latex_engine: xelatex
  html_document:
    code_folding: show
    fig_caption: yes
    fig_width: 10
    highlight: tango
    number_sections: yes
    theme: cosmo
    toc: yes
---

```{r setup, include = FALSE,echo = FALSE}
knitr::opts_chunk$set(echo = FALSE,error = FALSE, warning = FALSE, message = FALSE,
                      out.width = "100%", split = FALSE, fig.align = "center")

#load library
library(tidyverse)
library(kableExtra)
library(lubridate)
library(scales)
library(plotly)
library(patchwork)
library(ggrepel)
library(moments)
library(psych)

```

# 你的主要发现

- 1、集中趋势：房屋单价整体基本符合正态分布，集中部分：
     a、房屋单价在1-2万区间集中
     b、在100平左右时也集中
     c、简装房屋相对其他几个装修价格更集中，集中在1万3左右

- 2、影响因素：房屋单价会受装修风格、楼型等因素影响出现波动
     a、装修风格：精装的房屋单价要高于其他集中装修；
     b、楼型：板塔结合房屋单价>塔楼房屋单价>板楼房屋单价
    

# 数据介绍

本报告**链家**数据获取方式如下：
    
报告人在2023年9月12日获取了[链家武汉二手房网站](https://wh.lianjia.com/ershoufang/)数据。
    
- 链家二手房网站默认显示100页，每页30套房产，因此本数据包括3000套房产信息；
    
- 数据包括了页面可见部分的文本信息，具体字段及说明见作业说明。

 **说明：**数据仅用于教学；由于不清楚链家数据的展示规则，因此数据可能并不是武汉二手房市场的随机抽样，结论很可能有很大的偏差，甚至可能是错误的。
    
```{r}
# 载入数据和预处理

lj<- read_csv("2023-09-12_cleaned.csv")
view(lj)
# EDA ---------------------------------------------------------------------

## 如下语句可以解决画图中的中文显示问题，当然你可以用showtext包来解决

theme_set(theme(text = element_text(family="lititia624",size = 10))) #这里family设置成你系统中的中文字体名。

# 做一些数据预处理，比如把字符型变成factor。

#首先使用names(文件名)函数获取数据内的所有列名。
#然后通过for循环遍历每一个列名。对于每一列，使用is.character()函数来检查该列的数据类型是否为字符型。如果是，就使用as.factor()函数将其转换为因子型。

column_names <- names(lj)

# 遍历每一列，并用na.strings="NA"指定了将字符NA（注意这里是字符NA，不是缺失值NA的概念）当作缺失值来处理
for (col_name in column_names) {
  if (is.character(lj[[col_name]])) {
    lj[[col_name]] <- as.factor(lj[[col_name]])
  }
}
view(lj)

```

# 数据概览

数据表（lj)共包括`r names(lj)`等`r ncol(lj)`个变量,共`r nrow(lj)`行。表的前10行示例如下：

```{r}
lj %>% 
  head(10) %>%
  kable(caption = "武汉链家二手房") %>% 
  kable_styling()
```

各变量的简短信息：
```{r}
glimpse(lj)
```

各变量的简短统计：
```{r}
summary(lj)
```
可以看到：

- 直观结论1：房屋单价、房屋总价、房屋面积在1st Qu、Median、Mean、3rd Qu数据处是相对集中的，但极端值相差较大

- 直观结论2：南北朝向房屋数量远高于其他朝向房屋

- 直观结论3：白沙洲、盘龙城、四新这类偏远城区房屋数量较多




```{r}
# 汇总概要每列数据的均值/中位数/标准差/最大值/最小值
lj_summary <- lj%>% 
  summarise(across(where(is.numeric), list(
    mean = mean,
    median = median,
    sd = sd,
    min = min,
    max = max
  )))
# 使用psych包（psych包需下载）的describe函数获取更详细的描述（包括偏度、峰度等）
describe_lj<-describe(lj)
print(lj_summary)
print(describe_lj)
#trimmed表示截尾均值（去除极端值后的均值）；
#skew偏度（偏度描述了数据分布的不对称程度）；
#kurtosis峰度（峰度衡量数据分布的尖峭程度或扁平程度。正态分布的峰度为3，超峰态（尖峭）分布的峰度大于3，低峰态（扁平）分布的峰度小于3）；
#se标准误（样本均值的标准差，用于估计总体均值的抽样分布的标准差。标准误越小，估计的可靠性越高；反之，标准误越大，估计的可靠性越低）；
#Range极差（最大值与最小值之差）
```


# 探索性分析

## 变量房屋单价的数值描述与图形
```{r}
#赋值price_sqm各项描述性数值
mean_ps<-mean(lj$price_sqm)#均值
median_ps<-median(lj$price_sqm)#中位数（中位数不受极端值的强烈影响）

tab <- table(lj$price_sqm)
mode_ps<-names(tab)[which.max(tab)]#众数（出现频率最高的数值）因R语言中没有直接的mode()函数来计算众数，所以借助table()函数统计每个数值出现的频数，然后使用which.max()函数找到频数最大的位置，最后通过names()函数获取对应的众数

var_ps<-var(lj$price_sqm)#方差（衡量一组数据的离散程度。方差是每个数据点与均值之差的平方的平均值。它的值越大，表示数据越分散。）
sd_ps<-sd(lj$price_sqm)#标准差（标准差是方差的平方根。它与原始数据的单位相同，更直观地描述数据的离散程度）
range_ps<-max(lj$price_sqm)-min(lj$price_sqm)#极差Range
ske_ps<-skewness(lj$price_sqm)#偏度（偏度描述了数据分布的不对称程度，首先需要安装和加载moments包）
kur_ps<-kurtosis(lj$price_sqm)#峰度（峰度衡量数据分布的尖峭程度或扁平程度。正态分布的峰度为3，超峰态（尖峭）分布的峰度大于3，低峰态（扁平）分布的峰度小于 3）

#class(lj$price_sqm)#检查数据类型是否为数值型，返回"numeric"表示类型正确
```


```{r}
# 使用 ggplot2 绘制直方图、均值线、中位数线和密度曲线,并命名图标题和X轴、y轴
#aes(y = after_stat(density))将直方图的纵坐标设置为密度，使其与密度曲线的纵坐标一致，而不是默认的频数，可以让直方图的高度和密度曲线的高度在同一尺度上，便于比较
#bins = 30指定了直方图的柱子数量为 30 个。这个参数可以根据数据的分布和个人需求进行调整，柱子数量不同会导致直方图的形状有所不同
#fill = "lightblue"设置直方图柱子的填充颜色为浅蓝色。
#color = "black"设置直方图柱子边框的颜色为黑色
#geom_vline()用于添加垂直的线条
#linetype = "dashed"将线条的类型设置为虚线，"dotted"表示点线
#geom_density()用于添加密度曲线图层
#col = "颜色", lwd = 线宽
#labs()函数用于设置图形的标签。
ggplot(lj, aes(x = price_sqm)) +
    geom_histogram(aes(y = after_stat(density)), bins = 30, fill = "gray", color = "black") +
    geom_vline(xintercept = mean_ps, color = "red", linetype = "dashed", size = 1) +
    geom_vline(xintercept = median_ps, color = "green", linetype = "dotted", size = 1) +
    geom_density(col = "orange", lwd = 1) +
    labs(title = "Histogram of price_sqm with Mean, Median and Density Curve", 
         x = "price_sqm", y = "Density")

```

发现：

- 发现1:房屋单价基本符合正态分布

- 发现2：房屋单价在1-2万区间较为集中


## 变量房屋总价的数值描述与图形
```{r}
#求值
mean_pl<-mean(lj$price_ttl)#均值
median_pl<-median(lj$price_ttl)#中位数（中位数不受极端值的强烈影响）

tab <- table(lj$price_ttl)
mode_pl<-names(tab)[which.max(tab)]#众数（出现频率最高的数值）因R语言中没有直接的mode()函数来计算众数，所以借助table()函数统计每个数值出现的频数，然后使用which.max()函数找到频数最大的位置，最后通过names()函数获取对应的众数

var_pl<-var(lj$price_ttl)#方差（衡量一组数据的离散程度。方差是每个数据点与均值之差的平方的平均值。它的值越大，表示数据越分散。）
sd_pl<-sd(lj$price_ttl)#标准差（标准差是方差的平方根。它与原始数据的单位相同，更直观地描述数据的离散程度）
range_pl<-max(lj$price_ttl)-min(lj$price_ttl)#极差Range
ske_pl<-skewness(lj$price_ttl)#偏度（偏度描述了数据分布的不对称程度，首先需要安装和加载moments包）
kur_pl<-kurtosis(lj$price_ttl)#峰度（峰度衡量数据分布的尖峭程度或扁平程度。正态分布的峰度为3，超峰态（尖峭）分布的峰度大于3，低峰态（扁平）分布的峰度小于 3）

```


```{r}
# 画图
ggplot(lj, aes(x = price_ttl)) +
    geom_histogram(aes(y = after_stat(density)), bins = 200, fill = "gray", color = "black") +
    geom_vline(xintercept = mean_pl, color = "red", linetype = "dashed", size = 1) +
    geom_vline(xintercept = median_pl, color = "green", linetype = "dotted", size = 1) +
    geom_density(col = "orange", lwd = 1) +
    labs(title = "Histogram of price_ttl with Mean, Median and Density Curve", 
         x = "price_ttl", y = "Density")+
    scale_x_continuous(breaks = seq(0, 2000, 100))

```
发现：

- 发现1:房屋总价近似正态分布

- 发现2：房屋总价在100万左右最为集中

## 变量不同地区房屋数量的数值描述与图形

```{r}
#需下载与读取"wordcloud"程序包
# 如果需要对数据预处理，统计频率之前进行， property_region 数据（去除空格并转换为小写）
#lj$property_region <- gsub(" ", "", tolower(lj$property_region))

# 统计每个区域出现的频率
region_fre <- table(lj$property_region)
# 绘制云文字图
#random.order = FALSE表示按频率从高到低排列单词（而不是随机排列）
#rot.per = 0.35设置约 35% 的单词有一定角度的旋转，增加视觉效果
#colors = brewer.pal(8, "Dark2")使用RColorBrewer包中的Dark2调色板为单词设置颜色，这里需要RColorBrewer包已安装

wordcloud(names(region_fre), region_fre, 
          min.freq = 1, max.words = 200, 
          random.order = FALSE, rot.per = 0.35, 
          colors = brewer.pal(8, "Dark2"))

```

发现：

- 发现1：白沙洲、盘龙城、四新这类偏远城区房屋数量较多



## 探索问题1:房屋单价与房屋面积的关系

```{r}
# 计算 building_area 的上下四分位数
Q1_area <- quantile(lj$building_area, 0.25)
Q3_area <- quantile(lj$building_area, 0.75)
IQR_area <- Q3_area - Q1_area

# 计算 price_sqm 的上下四分位数
Q1_price <- quantile(lj$price_sqm, 0.25)
Q3_price <- quantile(lj$price_sqm, 0.75)
IQR_price <- Q3_price - Q1_price

# 确定合理范围（这里以 1.5 倍四分位距为标准）
lower_bound_area <- Q1_area - 1.5 * IQR_area
upper_bound_area <- Q3_area + 1.5 * IQR_area
lower_bound_price <- Q1_price - 1.5 * IQR_price
upper_bound_price <- Q3_price + 1.5 * IQR_price

# 剔除极端值的数据子集
filtered_data <- lj[lj$building_area >= lower_bound_area & lj$building_area <= upper_bound_area &
                     lj$price_sqm >= lower_bound_price & lj$price_sqm <= upper_bound_price, ]

# 使用 ggplot2 绘制散点图和趋势线
ggplot(filtered_data, aes(x = building_area, y = price_sqm)) +
    geom_point() +
    geom_smooth(method = "lm", se = TRUE) + 
    labs(title = "Scatter Plot and Trend Line of building_area and price_sqm (without outliers)",
         x = "Building Area",
         y = "Price per Square Meter")
```

发现：

- 发现1：房屋单价在建筑面积较大或较小时较为离散，在100平左右时集中

- 发现2：不论面积，房屋都基本在1-2万区间集中


## 探索问题2:房屋单价与房屋装修的关系

```{r}
#计算每种装修下单价的均值和中位数
summary_data <- lj %>% 
    group_by(decoration) %>% 
    summarise(mean_price = mean(price_sqm),
              median_price = median(price_sqm))
#画图
ggplot(lj, aes(x = price_sqm, fill = decoration)) +
  #直方图，并令y轴为密度；position = "dodge"使不同decoration类别的直方图并排显示
    geom_histogram(aes(y = after_stat(density)), position = "dodge", bins = 30) +
  #geom_density(alpha = 0.3)：绘制密度曲线，alpha = 0.3设置透明度，使密度曲线在重叠部分可以看到不同的颜色层次。
    geom_density(alpha = 0.3) +
    geom_vline(data = summary_data, aes(xintercept = mean_price, color = "Mean"), linetype = "dashed") +
    geom_vline(data = summary_data, aes(xintercept = median_price, color = "Median"), linetype = "dotted") +
    labs(title = "Histogram and Density Curve of price_sqm by decoration",
         x = "Price per Square Meter",
         y = "Density",
         fill = "Decoration",
         color = "Statistic")
```


发现：

- 发现1：精装的房屋单价要高于其他集中装修

- 发现2：简装房屋相对其他几个装修价格更集中，集中在1万3左右


## 探索问题3:房屋单价与房型的关系

```{r}
# 计算每个 property_style 下 price_sqm 的均值和中位数
stat_data <- lj %>%
    group_by(property_style) %>%
    summarise(mean_price = mean(price_sqm),
              median_price = median(price_sqm))

# 绘制分面直方图，并添加均值和中位数线
ggplot(lj, aes(x = price_sqm)) +
    geom_histogram(bins = 30) +
    geom_vline(data = stat_data, aes(xintercept = mean_price, color = "Mean"), linetype = "dashed") +
    geom_vline(data = stat_data, aes(xintercept = median_price, color = "Median"), linetype = "dotted") +
  #在facet_wrap()中，ncol = 3指定分面图按 3 列排列。scales = "free_x"表示每个分面的x轴尺度可以自由变化。
    facet_wrap(~property_style, ncol = 3, scales = "free_x") +
    labs(title = "Histogram of price_sqm by property_style",
         x = "Price per Square Meter",
         y = "Frequency",
         color = "Statistic")


```




发现：

- 发现1：各楼型中房屋单价都是均值略高于中位数，即都存在极端值拉高均价的情况

- 发现2：房屋单价：板塔结合>塔楼>板楼

---

# 发现总结

-结合2023年9月12日获取了[链家武汉二手房网站]数据分析武汉二手房信息发现，价格上：武汉二手房在房屋单价、房屋总价上有明显的集中性，单价集中在1-2万区间，总价集中在100万左右；朝向上：房屋主朝南、次朝北的房屋呈超峰态分布；楼型上：板楼呈峰态分布；地域上：白沙洲、盘龙城、四新这类偏远城区房屋频率高于中心城区。总体来说武汉二手房呈现以南北朝向、板楼房型、远程区、单价1-2万、总价100万左右的特征的房源类型流通。
-分析武汉二手房单价与房屋面积、房屋装修和楼型相关性发现，房屋单价受建筑面积影响不大，主要在1-2万单价、面积100平左右时集中；但在装修上，不同装修对价格有一定影响，精装的房屋单价要高于其他集中装修，简装房屋相对其他几个装修价格峰态更明显，集中在1万3的单价左右；在建筑楼型上房屋单价：板塔结合>塔楼>板楼。总体来说武汉二手房单价受装修和楼型影响波动，受面积影响较小。

```
